臺灣板橋地方法院刑事判決　　　　　　　　　　　　　九十一年度訴字第六四六號
　　公　訴　人　臺灣板橋地方法院檢察署檢察官
　　被　　　告　乙○○
　　　　　　　　己○○
　　指定辯護人　甲○公設辯護人吳天明
右列被告因強盜等案件，經檢察官提起公訴（九十一年度偵字第三四七五號），甲○
判決如左：
    主  文
乙○○、己○○共同連續攜帶兇器犯強盜罪，乙○○累犯，處有期徒刑玖年；己○○
處有期徒刑柒年貳月。
    事  實
一、乙○○前於民國八十五年間因恐嚇案件，經臺灣高等法院以八十六年度上易字第
    五七八號判處有期徒刑八月確定，於八十六年七月八日因縮刑期滿執行完畢；八
    十七年間又因恐嚇案件，經甲○以八十七年度少連易字第三六號判處有期徒刑一
    年六月確定，復於同年另因竊盜案件，經甲○以八十七年度少連易字第五十四號
    判處有期徒刑十月確定，以上宣告之罪刑經定應執行刑為二年二月，甫於八十九
    年八月三十一日因縮刑期滿執行完畢（以上構成累犯）。又乙○○於九十年間因
    強盜等案件，經甲○以九十年度訴字第一七三八號判處有期徒刑六年確定，現仍
    執行中（此部分不構成累犯）。乙○○、己○○二人因需款花用，計劃持刀行劫
    ，乃共同基於意圖為自己不法所有之概括犯意聯絡，先於九十一年二月五日凌晨
    一時許，在臺北縣板橋市○○街七十三巷口丙○○○經營之自助餐店內，竊取菜
    刀乙把作為犯案工具；得手後於次日即同年月六日凌晨零時二十分許，在臺北縣
    板橋市○○○路○段二十號前，攔乘由丁○○所駕駛車牌號碼五Ａ─八二○號營
    業小客車，上車後乙○○坐於前座，己○○坐在後座，待車行至臺北縣板橋市○○路一六二號前時，己○○即以左手勒住丁○○頸部，右手持上開竊得之菜刀抵
    架丁○○肩頸部位，由乙○○向丁○○稱正在跑路，需要金錢，所以要搶劫，皮
    包拿出來等語，以此強暴方式致丁○○無法抗拒，將營業所得約新臺幣（下同）
    二千五百元之現款全數交付，二人並令丁○○下車，將該車駛往他處徹底搜尋車
    內財物，而取走車內硬幣約一千餘元後，將該車棄置於新莊地區。復於次日即同
    年月七日凌晨三時三十分許，在臺北縣板橋市○○街二巷口，攔乘由戊○○所駕
    駛車牌號碼為Ｃ七─九一五號營業小客車，待車行至臺北縣板橋市○○路二五七
    巷二百弄十八之一號前時，由己○○自後座以左手勒住戊○○脖子，右手持上開
    竊得之菜刀抵住其頸部，右前座之乙○○則告以這是搶劫，配合一點才不會受到
    傷害，自己把皮包拿出來，前二天有人反抗才被砍了一刀等語，二人以此強暴方
    式致戊○○不能抗拒，而交付約六千五百元之現款。得手後，令戊○○將車駛至
    臺北縣板橋市○○街四十號前下車逃逸，戊○○不甘損失，請求當地巡守隊協尋
    乙○○、己○○下落並報警，經警於當日凌晨四時許，在臺北縣板橋市○○路一
    巷十六弄二號地下室查獲己○○，扣得供強盜所用之菜刀乙把，並依其供述查知
    乙○○。
二、案經臺北縣政府警察局板橋分局報告臺灣板橋地方法院檢察署檢察官偵查起訴。
    理  由
一、訊之被告己○○對於右揭竊盜、強盜之犯罪事實均坦承不諱，被告乙○○則矢口
    否認右揭犯行，辯稱：伊不認識己○○，未共同作案，且案發時伊亦不在瑒云云
    。經查：
  (一)右揭犯罪事實，業據被告己○○於警訊、偵查及甲○審理中始終自白明確，核與
    證人丙○○○、丁○○、戊○○等證述之情形相符，並有扣案之菜刀乙把可資佐
    證，堪信被告己○○之前開自白應與事實相符。
  (二)證人即被害人丁○○、戊○○在警訊中被告乙○○尚未到案前，經警提示依被告
    己○○供述之共犯而調閱之被告乙○○刑事犯罪資訊連結系統影像資料，均一致
    指認被告乙○○即為前座行劫之行為人（參偵查卷第十二頁背面、第十五頁背面
    、第二十一頁）。嗣乙○○到案後，經警拍攝本人正面及側面相片並提示由證人
    丁○○辨認，證人丁○○亦明確指認其遭劫時前座之歹徒即為相片所示之被告乙○○（參偵查卷第五十二頁、第五十五頁）。另於偵查中檢察官命證人丁○○、
    戊○○退庭在旁暗中觀察當庭受訊之被告乙○○後，其二人仍確認被告乙○○即
    為與被告己○○共同行搶之人無誤（參偵查卷第七十八頁背面）。而甲○審理時
    ，再將被告乙○○之相片提示由證人丁○○、戊○○二人指認，其二人仍堅指被
    告乙○○即為前座之歹徒，證人丁○○並稱：「前座的我比較有印象，被告己○○在後座，我印象比較模糊。」等語（參甲○九十一年四月二十四日訊問筆錄）
    。證人丁○○、戊○○於警訊、偵查及甲○審理中，就被告乙○○即為遭劫時前
    座之行為人乙節均堅指不移，核與被告己○○之供述相符，且其等與被告乙○○
    均無仇隙過節，此經被告自承在卷（參甲○九十一年五月十五日審判筆錄），堪
    認其等證述應屬實情，足為認定被告乙○○犯罪事實之證據。
  (三)被告乙○○雖尚稱伊於九十一年二月五日凌晨在某家網路咖啡店待到天亮，二月
    六日及七日凌晨則均在所投宿之臺北縣板橋市○○街附近的旅館內云云，資為其
    於案發時並不在場之置辯。惟其亦自承上開案發時間均僅其一人而已，無人可為
    證明其不在案發現場等語（參甲○九十一年五月十五日審判筆錄），而其所述投
    宿乙節縱屬實情，亦僅能證明其有登記入住該旅社，然投宿後並非不能離開外出
    ，是此對於其是否於案發時刻不在場之待證事實並無證明之作用，而無足為有利
    被告乙○○之認定。是其空言置辯，尚難遽信屬實，亦不足以影響前述不利其犯
    罪事實之認定基礎。
  (四)綜上所述，甲○綜合前開事證，認被告乙○○所為置辯，應屬事後圖卸之詞，實
    無足採，而以被告己○○之自白及不利被告乙○○之供述，與證人丁○○、戊○○之證述認與事實相符可為採信。本件事證明確，被告二人犯行均堪認定。
二、按菜刀在客觀上足對人之生命、身體、安全構成威脅，為具有危險性之兇器。核
    被告己○○、乙○○所為，均係犯刑法第三百二十條第一項竊盜罪，及同法第三
    百三十條第一項攜帶兇器加重強盜罪。按刑法第三百三十條業於九十一年一月三
    十日修正並經總統公布施行，被告所為加重強盜犯行均在上開法條修正公布施行
    之後，自應依修正後之法條論處，公訴人起訴法條誤引修正前之法條（參起訴書
    證據並所犯法條欄及附錄法條），容有誤會，應予變更。被告二人就前開犯罪間
    ，有犯意聯絡及行為分擔，為共同正犯。又其等所為先後二次共同強盜之犯行，
    時間緊接，方法相同，觸犯構成要件相同之罪，顯係基於概括犯意反覆為之，為
    連續犯，應均依刑法第五十六條之規定論以一罪，並依法加重其刑。被告二人竊
    取菜刀係作為強盜之工具，所犯竊盜罪及加重強盜罪二罪間有目的與手段之牽連
    犯關係，應從一重之加重強盜罪處斷。被告乙○○前於八十五年間因恐嚇案件，
    經臺灣高等法院以八十六年度上易字第五七八號判處有期徒刑八月確定，於八十
    六年七月八日因縮刑期滿執行完畢；八十七年間又因恐嚇案件，經甲○以八十七
    年度少連易字第三六號判處有期徒刑一年六月確定，復於同年另因竊盜案件，經
    甲○以八十七年度少連易字第五十四號判處有期徒刑十月確定，以上宣告之罪刑
    經定應執行刑為二年二月，甫於八十九年八月三十一日因縮刑期滿執行完畢，此
    有臺灣高等法院檢察署刑案紀錄簡覆表附卷足參，其於五年以內再犯本件最重本
    刑為有期徒刑以上之罪，為累犯，應依刑法第四十七條之規定遞為加重其刑。爰
    審酌而被告己○○並無犯罪前科，素行非劣；被告乙○○有多次犯罪前科，素行
    不佳，且前於九十年間因持刀搶盜計程車司機之強盜等案件，甫經甲○於九十一
    年十一月十九日以九十年度訴字第一七三八號判處有期徒刑六年，有該案刑事判
    決書及臺灣高等法院檢察署刑案紀錄簡覆表存卷足據，竟於該案判決後尚未執行
    前猶為同類型之本件犯罪，顯見目無法紀，毫無悛悔之意，應予嚴厲之非難；並
    其二人犯罪之動機、犯罪之手段、造成之危害及與被告己○○於偵審中俱能坦認
    犯行，犯罪後態度良好及被告乙○○犯後態度等一切情狀，分別量處如主文所示
    之刑，以示儆懲。
據上論斷，應依刑事訴訟法第二百九十九條第一項前段、第三百條、刑法第二十八條
、第五十六條、第三百二十條第一項、第三百三十條第一項、第五十五條、第四十七
條、罰金罰鍰提高標準條例第一條前段，判決如主文。
中      華      民      國      九十一      年    五    月    二十九    日
                                  臺灣板橋地方法院刑事第二庭
                                          法  官  楊  博  欽
右正本證明與原本無異。
如不服本判決，應於判決送達後十日內，向甲○提出上訴狀。
                                          書記官  潘  文  賢
中      華      民      國      九十一      年    五    月    二十九    日
附錄本案論罪科刑法條全文：
中華民國刑法第三百二十條
  意圖為自己或第三人不法之所有，而竊取他人之動產者，為竊盜罪，處五年以下有
  期徒刑、拘役或五百元以下罰金。
  意圖為自己或第三人不法之利益，而竊佔他人之不動產者，依前項之規定處斷。
  前二項之未遂犯罰之。
中華民國刑法第三百三十條
  犯強盜罪而有第三百二十一條第一項各款情形之一者，處七年以上有期徒
  刑。
  前項之未遂犯罰之。
